【裁判字號】    99,訴,19
【裁判日期】    990325
【裁判案由】    偽造文書等
【裁判全文】
臺灣士林地方法院刑事判決                99年度訴字第19號
公  訴  人  臺灣士林地方法院檢察署檢察官
被      告  乙○○
上列被告因偽造文書等案件，經檢察官提起公訴（98年度偵字第
6681號），被告為有罪之陳述，本院合議庭裁定由受命法官獨任
以簡式審判程序進行審理，並判決如下：
    主  文
乙○○犯行使偽造私文書罪，累犯，處有期徒刑伍月，如易科罰
金，以新臺幣壹仟元折算壹日，如附表所示偽造署名，沒收之；
又犯恐嚇危害安全罪，累犯，處拘役肆拾日，如易科罰金，以新
臺幣壹仟元折算壹日。
    事實及理由
一、犯罪事實
    乙○○明知友人吳問問、唐翔（以上二人另經檢察官簽分偵
    辦）所持有之甲○○國民身分證、健保卡、駕駛執照、軍用
    駕照等證件係來路不明之贓物，竟貪圖免予繳納行動電話通
    話費用之利益，先於民國98年2 月24日至3 月5 日間某日，
    在臺北市○○區○○街吳問問住處，收受唐翔所交付甲○○
    遺失之上開證件，再於同年3 月5 日在臺北市萬華區○○○
    路36號68室雷族通訊行，冒用甲○○之名義而提出國民身分
    證等證件，並填具行動電話服務申請書，且偽造甲○○署名
    後持以行使，使雷族通訊行及遠傳電信股份有限公司（下稱
    遠傳電信公司）承辦人員陷於錯誤，提供行動電話門號0000
    000000之電信服務供其通話使用，足以生損害於甲○○、雷
    族通訊行及遠傳電信公司，乙○○並因此獲得免予負擔通話
    費用之利益達新臺幣4,232 元。嗣於同年3 月23日，甲○○
    接獲通信費用帳單，始悉上情，而報警究辦。甲○○報案後
    ，警方循線查獲乙○○，乙○○竟基於恐嚇之犯意，於98年
    7 月4 日下午1 時30分許，以其所使用之0000000000行動電
    話門號傳送「陳先生你們真有一套，到時看看哦好可怕不知
    誰會付出代價」之簡訊內容予甲○○，以此方式而為加害身
    體之惡害通知，甲○○接獲閱覽後心生畏懼，致生危害於安
    全。
二、本件被告乙○○所犯者非為死刑、無期徒刑、最輕本刑為3
    年以上有期徒刑之罪或高等法院管轄第一審案件，其於準備
    程序進行中，先就被訴事實為有罪之陳述，經告知其簡式審
    判程序之旨，並聽取公訴人、被告之意見後，本院業已依刑
    事訴訟法第273 條之1 第1 項之規定，裁定由受命法官獨任
    以簡式審判程序進行本案之審理。
三、前揭事實業據被告於本院審理時坦承不諱，核與告訴人甲○
    ○、證人何宗岳（雷族通訊行店員）之指證情節相符，並有
    遠傳電信公司行動電話服務申請書影本、電信費帳單、通話
    明細、雙向通聯查詢單、通聯紀錄查詢資料、監視錄影翻拍
    照片1 張、遺失案件報案證明申請書在卷可憑，足認被告上
    開自白與事實相符。綜上所陳，本案事證明確，應依法論科
    。
四、論罪科刑
    (一)核被告所為，係犯刑法第349 條第1 項收受贓物、第
        216 條、第210 條行使偽造私文書、第339 條第2 項詐
        欺得利、第305 條恐嚇危害安全以及戶籍法第75條第3
        項冒用身分使用他人國民身分證等罪。被告偽造署名係
        偽造文書之階段行為，低度之偽造行為應為高度之行使
        行為所吸收，均不另論罪。起訴書雖記載被告盜用他人
        電信設備而犯電信法第56條第1 項之罪，然該部分業經
        實行公訴檢察官當庭更正論罪法條為刑法第339 條第2
        項之詐欺得利罪，本院已無變更起訴法條之問題。至公
        訴意旨雖漏未論及戶籍法第75條第3 項之罪，然上開規
        定已於97年5 月30日施行，且相關犯行業經記載在起訴
        書犯罪事實欄，應認已提起公訴，僅係漏論法條，特此
        說明。
    (二)被告基於冒用告訴人身分申辦行動電話門號之單一犯意
        ，以因果歷程未中斷之一行為觸犯收受贓物、冒用身分
        證、行使偽造私文書以及詐欺得利等四罪，為想像競合
        犯，應從一重論以行使偽造私文書罪。公訴意旨認應分
        論併罰，容有誤會。又被告所犯行使偽造私文書、恐嚇
        危害安全等二罪，犯意個別，罪名不同，應予分論併罰
        。又被告前因毒品案件，經臺灣臺北地方法院判處有期
        徒刑6 月，於95年8 月16日執行完畢，此有臺灣高等法
        院被告前案紀錄表附卷可考，其於有期徒刑之執行完畢
        後，5 年以內故意再犯本件有期徒刑以上之二罪，均為
        累犯，應加重其刑。
    (三)本院審酌被告冒用他人身分申辦行動電話之行為，嚴重
        影響電信秩序，而事後恐嚇告訴人，足見其法治觀念偏
        差，惟慮其犯罪所得利益非鉅，且犯後終能坦承之態度
        等一切情狀，量處如主文所示之刑，並就所處徒刑、拘
        役各諭知易科罰金之折算標準。
    (四)又偽造之印章、印文或署押，不問屬於犯人與否，沒收
        之，刑法第219 條定有明文。故如附表所示偽造「甲○
        ○」署名2 枚，依法均應宣告沒收。
據上論斷，應依刑事訴訟法第273 條之1 第1 項、第299 條第1
項前段，戶籍法第75條第3 項，刑法第11條前段、第210 條、第
216 條、第305 條、第339 條第2 項、第349 條第1 項、第55條
、第47條第1 項、第41條第1 項前段、第219 條，刑法施行法第
1 條之1 ，判決如主文。
本案經檢察官張紜瑋到庭執行職務。
中    華    民    國    99    年    3     月    25    日
                        刑事第四庭法  官   楊皓清
以上正本證明與原本無異。
如不服本判決應於收受判決後10日內向本院提出上訴書狀，並應
敘述具體理由：其未敘述上訴理由者，應於上訴期間屆滿後20日
向向本院補提理由書（均須按他造當事人之人數附繕本）「切勿
逕送上級法院」。
                                  書記官   朱俶伶
中    華    民    國    99    年    3     月    25    日
附錄論罪法條：
中華民國刑法第210條
偽造、變造私文書，足以生損害於公眾或他人者，處 5 年以下有
期徒刑。
中華民國刑法第216條
行使第 210 條至第 215 條之文書者，依偽造、變造文書或登載
不實事項或使登載不實事項之規定處斷。
中華民國刑法第305條
以加害生命、身體、自由、名譽、財產之事，恐嚇他人致生危害
於安全者，處 2 年以下有期徒刑、拘役或 3 百元以下罰金。
中華民國刑法第339條第2項
以前項方法得財產上不法之利益或使第三人得之者，亦同。
中華民國刑法第349條第1項
收受贓物者，處 3 年以下有期徒刑、拘役或 5 百元以下罰金。
戶籍法第75條第3項
將國民身分證交付他人，以供冒名使用，或冒用身分而使用他人
交付或遺失之國民身分證，足以生損害於公眾或他人者，處3 年
以下有期徒刑、拘役或科或併科新臺幣30萬元以下罰金。
附表
┌──────────┬─────────┬─────┐
│     文件名稱       │    偽造署押      │   備註   │
├──────────┼─────────┼─────┤
│行動電話服務申請書  │簽名欄上偽造「陳偉│偵查卷第17│
│                    │信」署名2 枚      │頁        │
└──────────┴─────────┴─────┘

司法院資訊處製作；財團法人民間司法改革基金會備份。
